臺灣雲林地方法院交通事件裁定　　　　　　　　　　九十二年度交聲字第一九九號
　　移
　　異　議　人
　　即受處分人　甲○○即許勝雄.
右列受處分人因違反道路交通管理處罰條例案件，對於交通部公路總局嘉義區監理所
雲林監理站民國九十二年十月三十日所為之裁決處分（原處分案號：雲監裁字第裁七
二─Ｌ00000000號），聲明異議，本院裁定如左：
    主  文
原處分撤銷。
甲○○不罰。
    理  由
一、原處分機關交通部公路總局嘉義區監理所雲林監理站以駕駛人吳芳榮駕駛異議人
    所有無汽車牌照（原牌照號碼為ＳＩ─四九八八號，業經異議人於民國八十二年
    十一月五日向公路監理機關辦理報廢登記，並繳回牌照二面、行照一枚）之自用
    小客車行駛於路上，於九十一年一月二日十七時五十七分，在嘉義縣鹿草鄉○○
    村○○○道路為嘉義縣警察局舉發「報廢登記之汽車仍行駛」違規，而以駕駛人
    吳芳榮有違反九十一年七月三日修正前之道路交通管理處罰條例第十二條第一項
    第十款規定之行為，當場掣單舉發。嗣駕駛人未於舉發通知單上所載之應到案日
    期（即九十一年一月十七日）前到案，原處分機關乃依同條例第九條第一項規定
    ，按同條例第十二條第一項第十款及違反道路交通管理事件統一裁罰標準表之規
    定，逕行裁罰汽車所有人即異議人新台幣（下同）七千二百元罰緩，並沒入車輛
    。
二、聲明異議意旨略以：本案車輛早已於八十二年十一月五日辦理報廢並繳回牌照及
    行車執照，車身已當廢鐵賣給廢鐵處理場。賣車後，由他人整理使用，且本人住
    雲林縣東勢鄉，而行為人吳芳榮違規地點則在嘉義縣鹿草鄉，本案實與本人無涉
    等語，並提出雲林監理站九十二年十一月二十六日嘉監雲字第○九二○○一四五
    三八號函為證。
三、按報廢登記之汽車仍行駛者，處汽車所有人三千六百元以上七千二百元以下罰緩
    ，並沒入車輛，九十一年七月三日修正前之道路交通管理處罰條例第十二條第一
    項第十款、第二項固分別定有明文；惟該條例關於車輛所有人之處罰，如應歸責
    於車輛駕駛人者，處罰車輛駕駛人，亦為同條例第八十五條第二項所明定。經查
    ：異議人主張其所有之車號ＳＩ─四九八八號自用小客車業已於八十二年十一月
    五日向公路監理機關辦理報廢手續，並繳回牌照二面、行車執照一枚乙節，有汽
    車車籍資料表、雲林監理站九十二年十一月二十六日嘉監雲字第○九二○○一四
    五三八號函各一份在卷可憑，自足以採信；而證人即違規當時之駕駛人吳芳榮亦
    到庭證稱：我是向修理廠以一萬五千元購得這部車，用來載運肥料用的，九十一
    年一月二日當天，我是因為發生車禍，才被警方舉發這件違規等語明確，是異議
    人上開所辯，應足以採信。本件違規舉發當時，車輛既非由異議人所實際支配使
    用，違規行為自不應歸責於異議人，原處分機關未能審酌道路交通管理處罰條例
    第八十五條第二項之規定，以汽車駕駛人為裁罰對象，逕以異議人為汽車所有人
    而依同條例第十二條第一項第十款裁罰之，即屬率斷，原處分機關依九十一年七
    月三日修正前之道路交通管理處罰條例第十二條第一項第十款、第二項及違反道
    路交通管理事件統一裁罰標準表規定，裁處罰鍰七千二百元並沒入車輛，容有未
    洽，原處分應予撤銷，並由本院逕為不罰之諭知。
四、據上論結，應依道路交通管理處罰條例第八十七條第二項、道路交通案件處理辦
    法第二十條前段，裁定如主文。
中      華      民      國     九十三     年      四      月     七     日
                                      臺灣雲林地方法院交通法庭
                                          法  官  李明益
右正本證明與原本無異。
如不服本裁定，應於裁定送達後五日內向本院提出抗告狀。
                                          書記官  許立昌
中      華      民      國     九十三     年      四      月     七     日
